# 外币贷款套期会计核算

提问人：旅徒 时间：2017-09-13 09:02:01
咨询陈版：A公司借入美元贷款， 8 月 10 日到账 1000 万美元，按当天汇率折合为人民币 6500 万元（假设），账务处理为借：银行存款-美元 6500 万元，贷：长期借款-美元 6500 万元； 8 月 24 日，银行针对上述外币借款给公司办理了结汇，当天汇率为1:6.7，同时办理结汇的当天，A公司与银行签订了远期锁汇协议，并采取套期会计核算，将长期借款转入被套期项目，请问此时如何进行会计处理？将长期借款转入被套期项目时是按照当天的汇率折算吗？如果是，因汇率变动导致的差额如何核算？

回答人：chenyiwei
假设套期会计方法的适用条件满足，则应在套期关系成立之日，首先对该项外币借款按当日汇率折算并确认汇兑损益，同时按当日汇率折算后的借款余额转入被套期项目。当日折算时因汇率变动产生的影响金额正常计入汇兑损益。